【裁判字號】    97,易,2249
【裁判日期】    970922
【裁判案由】    竊盜
【裁判全文】
臺灣板橋地方法院刑事判決              97年度易字第2249號
公  訴  人  臺灣板橋地方法院檢察署檢察官
被      告  乙○○
上列被告因竊盜案件，經檢察官提起公訴（97年度偵字第15903
號），本院判決如下：
    主  文
乙○○共同竊盜，處有期徒刑肆月，如易科罰金，以新臺幣壹仟
元折算壹日。
    事  實
一、乙○○與真實姓名年籍不詳之成年男子，共同意圖為自己不
    法所有之犯意聯絡，民國九十七年四月十日凌晨一時許，其
    二人共同騎乘乙○○所有之車號ＡＡ２－一七八號重型機車
    ，至臺北縣板橋市○○路○段四十八巷一弄五號之巷弄下車
    後，其二人以不詳之工具，拆卸停放在上址之甲○○所有的
    車號Ａ三Ｒ－０八二號重型機車之車牌一面，得手後該二人
    即騎乘上開車號ＡＡ２－一七八號重型機車離去現場，嗣經
    甲○○於同日上午十一時許發覺上開車號Ａ三Ｒ－０八二號
    重型機車之車牌失竊，報警調閱失竊現場監視器畫面後循線
    查獲上情。
二、案經臺北縣政府警察局海山分局報請臺灣板橋地方法院檢察
    署檢察官偵查起訴。
    理  由
一、證據能力部分：
    查被告對於下列各項證據方法之證據能力均無意見，本院審
    酌各證據方法作成時之情況，認為並無不適當之情事，依刑
    事訴訟法第一百五十九條之五規定，均得作為證據，合先敘
    明。
二、認定犯罪事實所憑之證據及理由：
    訊據被告乙○○矢口否認有被訴竊盜之犯行，辯稱：伊案發
    當時並沒有去上開地點竊取Ａ三Ｒ－０八二號重型機車之車
    牌，伊案發前是將自己所有之車號ＡＡ２－一七八號重型機
    車借給「王進榮」（或「王進隆」）使用，且案發現場監視
    器畫面翻拍照片中坐在車號ＡＡ２－一七八號重型機車後座
    之人是「王進榮」，但伊不知道騎乘機車者是何人，且照片
    中二人都不是伊本人，伊也不知道王進榮他們要去偷車牌云
    云。經查：被害人甲○○於九十七年四月十日上午十一時許
    ，在臺北縣板橋市○○路○段四十八巷一弄五號，發現其所
    有之車號Ａ三Ｒ－０八二號號重型機車車牌遭人竊取後，報
    警調閱現場監視器畫面，發現同日凌晨有二位男子出現在上
    開案發現場，持不詳工具竊取其上開機車車牌後，共同騎乘
    被告乙○○所有之車號ＡＡ２－一七八號重型機車離去現場
    等事實，業據證人即被害人甲○○分別於警詢及本院審理中
    證述綦詳，並有案發現場監視器翻拍照片十幀、被告所有之
    車號ＡＡ２－一七八號重型機車車籍資料在卷可稽，應信屬
    實。至被告雖辯稱伊案發前將車號ＡＡ２－一七八號重型機
    車借給「王進榮」使用，「王進榮」於隔天有將機車還給伊
    云云，惟被告既供承車號ＡＡ２－一七八號重型機車係其所
    有且平日供己騎用之機車，衡諸常情，該機車於案發時間應
    係車主即被告本人所騎用，且倘若被告於案發當時確係將該
    機車借予友人「王進榮」使用，則被告與「王進榮」之間應
    係熟識之朋友，被告應可帶同「王進榮」到庭接受詰問調查
    ，或提出「王進榮」之年籍資料以供本院傳喚調查，詎被告
    自警詢、偵查至本院審理終結前，始終未帶同其所稱之「王
    進榮」到庭或提供「王進榮」之真實姓名年籍資料供本院調
    查，以證明其所辯上開機車於案發時間係借予「王進榮」騎
    用一節屬實，足見其上開所辯，與常情相悖，實不足採信。
    況被告於偵查及本院審理中供承其平日所使用之00000
    00000號行動電話，於九十七年四月十日凌晨零時五十
    六分，在案發現場即臺北縣板橋市○○路附近之臺北縣板橋
    市○○路五十三號、五十五號、五十七號七樓頂發話基地台
    有通話使用之事實，有上開電話通聯紀錄及案發現場道路地
    圖各一件在卷可稽，足認被告於案發當時凌晨時間確曾出現
    在被害人機車車牌失竊之案發地點附近，至被告於警詢雖辯
    稱其案發當時在家裡睡覺云云，惟偵查中經檢察官提示上開
    電話通聯紀錄後，被告又改稱伊當時可能有跟資源回收車出
    去云云，益徵被告供述前後不一，洵難採信。再者，本院觀
    諸上開監視器翻拍照片（見偵查卷第十三頁）所示，案發當
    時出現在上開失竊現場之男子，其身材、體型均與被告相符
    。故綜上各節，本件案發當時有位身材、體型與被告相同之
    男子與另一名男子出現在上開案發現場，持不詳工具竊取被
    害人上開機車車牌後，該二人共同騎乘被告之車號ＡＡ２－
    一七八號重型機車離去，而被告既係該機車之車主及平日使
    用機車之人，復參以被告所辯其案發當時將自己之機車借給
    他人使用一節，不足採信，衡情被告上開機車於案發當時應
    係其自己騎乘使用，再參酌被告於案發當時凌晨時間亦曾出
    現在被害人機車車牌失竊之案發地點附近等情，堪認本件應
    係被告與不詳姓名之成年男子於上開時地，共同騎乘車號Ａ
    Ａ２－一七八號重型機車至上揭車牌失竊地點，其二人以不
    詳工具拆卸停放在上址之被害人吳慧琳之機車車牌一面，得
    手後該二人即騎乘上開機車離去。被告所辯各節，要係卸責
    之詞，不足採信。本案事證明確，被告竊盜犯行堪以認定，
    應依法論科。
三、查被告與真實姓名年籍不詳之成年男子共同竊取上開被害人
    吳慧琳機車之車牌時所持以拆卸該車牌之工具，並未扣案，
    且由失竊現場監視器翻拍照片，亦無法看出被告等人當時所
    用工具之種類或形狀為何，復無其他積極證據足認被告當時
    若持該工具以行兇，客觀上足以傷害人之生命、身體安全而
    具有危險性，是尚難遽認該工具係屬刑法第三百二十一條第
    一項第三款所定之兇器。是核被告乙○○所為，係犯刑法第
    三百二十條第一項之竊盜罪。公訴意旨認被告所為係犯刑法
    第三百二十一條第一項第三款之攜帶兇器竊盜罪嫌一節，容
    有未洽，惟其起訴之基本事實同一，本院自應予審理，並變
    更其起訴法條。又被告與上述真實姓名年籍不詳之成年男子
    二人就上開竊盜犯行，有犯意聯絡及行為分擔，皆為共同正
    犯。爰審酌被告犯罪之動機、目的、手段、所竊取財物之價
    值，被害人所受損失，兼衡被告國中畢業之智識程度（見警
    詢筆錄），及犯後否認犯行之態度等一切情狀，量處如主文
    所示之刑，並諭知易科罰金之折算標準。至被告行竊時所用
    之工具，雖係本案竊盜犯罪所用之物，但未據扣案，且無證
    據證明係被告或共犯所有之物，爰不予宣告沒收，附此敘明
    。
據上論斷，應依刑事訴訟法第二百九十九條第一項前段、第三百
條，刑法第二十八條、第三百二十條第一項、第四十一條第一項
前段，刑法施行法第一條之一第一項、第二項前段，判決如主文
。
本案經檢察官李巧菱到庭執行職務。
中    華    民    國    97    年    9     月    22    日
                  刑事第十三庭  法  官  楊 志 雄
以上正本證明與原本無異
如不服本判決應於送達後10日內向本院提出上訴狀
                                書記官  陳 春 銘
中    華    民    國    97    年    9     月    22    日
附錄本案論罪科刑法條全文：
刑法第320條第1項
意圖為自己或第三人不法之所有，而竊取他人之動產者，為竊盜
罪，處5 年以下有期徒刑、拘役或5 百元以下罰金。


司法院資訊處製作；財團法人民間司法改革基金會備份。
